de: Verarbeitungszustand des Fleisches: Gepökelt; Gefriergetrocknet; Gegart; Vorgegart; Roh; Geräuchert; Sonstiges
ru: Состояние обработки мяса: Вяленое; Сублимированное; Полностью готовое; Частично готовое; Сырое; Копченое; Другое
it: Stato di lavorazione della carne: Stagionato; Liofilizzato; Completamente cotto; Parzialmente cotto; Crudo; Affumicato; Altro
da: Kødforarbejdningstilstand: Saltet/speget; Frysetørret; Færdigtilberedt; Delvist tilberedt; Rå; Røget; Andet
cs: Stav zpracování masa: Sušené; Lyofilizované; Plně tepelně upravené; Částečně tepelně upravené; Syrové; Uzené; Jiné
ro-RO: Stadiu de procesare a cărnii: Maturată; Liofilizată; Gătită complet; Gătită parțial; Crudă; Afumată; Altele
pt-PT: Estado de processamento da carne: Curado; Liofilizado; Totalmente cozinhado; Parcialmente cozinhado; Cru; Fumado; Outro
sv: Förädlingsgrad för kött: Rimmad/torkad; Frystorkad; Färdiglagad; Förkokt; Rå; Rökt; Annat
zh-TW: 肉類加工狀態: 醃製; 凍乾; 全熟; 半熟; 生肉; 煙燻; 其他
fi: Lihan prosessoinnin aste: Suolattu; Pakastekuivattu; Kypsennetty; Osittain kypsennetty; Raaka; Savustettu; Muu
el: Κατάσταση επεξεργασίας κρέατος: Παστό; Λυοφιλοποιημένο; Πλήρως μαγειρεμένο; Μερικώς μαγειρεμένο; Ωμό; Καπνιστό; Άλλο
pt-BR: Estado de processamento da carne: Curado; Liofilizado; Totalmente cozido; Parcialmente cozido; Cru; Defumado; Outro
sk-SK: Stav spracovania mäsa: Solené; Lyofilizované; Tepelne upravené; Čiastočne tepelne upravené; Surové; Údené; Iné
hu: Hús feldolgozási állapota: Pácolt/érlelt; Liofilizált; Készre főtt; Előfőzött/elősütött; Nyers; Füstölt; Egyéb
ko: 고기 가공 상태: 염지; 동결 건조; 완전 조리됨; 부분 조리됨; 생고기; 훈제; 기타
vi: Trạng thái chế biến thịt: Muối/ướp; Sấy thăng hoa; Nấu chín hoàn toàn; Nấu chín một phần; Sống; Xông khói; Khác
sl-SI: Stanje predelave mesa: Sušeno; Liofilizirano; Povsem kuhano; Delno kuhano; Surovo; Prekajeno; Drugo
pl: Stan przetworzenia mięsa: Peklowane; Liofilizowane; W pełni ugotowane; Częściowo ugotowane; Surowe; Wędzone; Inne
es: Estado de procesamiento de carne: Curado; Liofilizado; Completamente cocido; Parcialmente cocido; Crudo; Ahumado; Otro
hr-HR: Stanje obrade mesa: Sušeno; Liofilizirano; Potpuno termički obrađeno; Djelomično termički obrađeno; Sirovo; Dimljeno; Ostalo
tr: Et işleme durumu: Kürlenmiş; Dondurularak kurutulmuş; Tam pişmiş; Yarı pişmiş; Çiğ; Tütsülenmiş; Diğer
bg-BG: Състояние на обработка на месото: Сушено/осолено; Лиофилизирано; Напълно сготвено; Частично сготвено; Сурово; Пушено; Друго
nb: Behandlingstilstand for kjøtt: Speket; Frysetørket; Ferdigstekt; Forstekt; Rå; Røkt; Annet
nl: Vleesverwerkingsstaat: Gezouten; Gevriesdroogd; Volledig gaar; Gedeeltelijk gaar; Rauw; Gerookt; Overige
lt-LT: Mėsos apdorojimo būsena: Vytinta; Liofilizuota; Visiškai termiškai apdorota; Iš dalies termiškai apdorota; Žalia; Rūkyta; Kita
zh-CN: 肉类加工状态: 腌制; 冻干; 全熟; 半熟; 生; 熏制; 其他
ja: 肉加工状態: 塩漬け; フリーズドライ; 加熱調理済み; 半調理済み; 生; 燻製; その他
en: Meat processing state: Cured; Freeze-dried; Fully cooked; Partially cooked; Raw; Smoked; Other
th: สถานะการแปรรูปเนื้อสัตว์: หมักเกลือ; ทำแห้งแบบแช่เยือกแข็ง; ปรุงสุกเต็มที่; ปรุงสุกบางส่วน; ดิบ; รมควัน; อื่นๆ
fr: État de la transformation de la viande: En salaison; Lyophilisé; Entièrement cuit; Partiellement cuit; Cru; Fumé; Autre